【裁判字號】    98,審訴,3999
【裁判日期】    981130
【裁判案由】    毒品危害防制條例
【裁判全文】
臺灣高雄地方法院刑事判決            98年度審訴字第3999號
公  訴  人  臺灣高雄地方法院檢察署檢察官
被      告  甲○○
上列被告因毒品危害防制條例案件，經檢察官提起公訴（98年度
毒偵字第5462號），嗣於本院準備程序中，被告就被訴事實為有
罪之陳述，經本院告知簡式審判程序之旨，並聽取被告與公訴人
之意見後，合議庭裁定由受命法官獨任進行簡式審判程序，判決
如下：
    主  文
甲○○施用第一級毒品，累犯，處有期徒刑捌月。扣案第一級毒
品海洛因壹包（含包裝袋，檢驗後淨重為零點壹伍陸公克）沒收
銷燬之。
    事  實
一、甲○○前於民國95年間因違反毒品危害防制條例案件，經依
    本院95年度毒聲字第918 號裁定送勒戒處所觀察、勒戒後，
    認無繼續施用毒品之傾向，於95年9 月4 日執行完畢，並由
    臺灣高雄地方法院檢察署檢察官以95年度毒偵字第3925號為
    不起訴處分確定; 復於96年間因詐欺案件，經本院以96年度
    簡字第3211號判處有期徒刑4 月，並經減刑為有期徒刑2 月
    確定，於97年1 月11日易科罰金執行完畢。詎其仍不能戒除
    施用毒品之惡習，明知海洛因係政府公告查禁之第一級毒品
    ，不得持有、施用，竟於觀察、勒戒執行完畢釋放後5 年內
    ，復基於施用第一級毒品之犯意，於98年8 月19日7 時許，
    在高雄市○○區○○路某工地廁所內，以將海洛因置入針筒
    內摻水稀釋後注射手臂之方式，施用第一級毒品1 次。嗣於
    98年8 月19日12時25分許，為警在高雄縣大寮鄉○○路○段
    1157號附近查獲，並扣得海洛因1 包（驗前淨重0.166 公克
    ，驗後淨重0.156 公克），經得其同意採集尿液檢體送驗後
    ，呈嗎啡、可待因陽性反應，始知悉上情。
二、案經高雄市政府警察局小港分局報請臺灣高雄地方法院檢察
    署檢察官偵查起訴。
    理  由
一、本件被告甲○○所犯係死刑、無期徒刑、最輕本刑為3 年以
    上有期徒刑以外之罪，其於準備程序中就被訴事實為有罪之
    陳述，經本院告知簡式審判程序之旨，並聽取公訴人及被告
    意見後，合議庭裁定由受命法官獨任進行簡式審判程序，合
    先敘明。
二、訊據被告對於上揭時、地，施用第一級毒品海洛因之事實，
    坦承不諱，而被告為警查獲所採之尿液檢體，經送高雄市立
    凱旋醫院檢驗結果，呈現嗎啡、可待因陽性反應，此有高雄
    市立凱旋醫院98年9 月3 日A00000000 號濫用藥物尿液報告
    暨高雄市政府警察局小港分局毒品案嫌疑人尿液代碼與姓名
    對照表各1 份附卷可稽，又扣案之白色粉末1 包，經送檢驗
    結果，確係第一級毒品海洛因成分（驗前淨重0.166 公克，
    驗後淨重0.156 公克），亦有高雄市立凱旋醫院98年9 月7
    日高市凱醫驗字第11060 號濫用藥物成品檢驗鑑定書1 份在
    卷可憑（見偵卷第11頁）。足徵被告之任意性自白核與事實
    相符，應堪信為真實，可採為本件論罪科刑之依據。是本件
    事證明確，被告施用第一級毒品犯行，洵堪認定，應予依法
    論科。
三、按海洛因為毒品危害防制條例第2 條第2 項第1 款所稱之第
    一級毒品，不得施用、持有。次按觀察、勒戒或強制戒治執
    行完畢釋放後，5 年內再犯第10條之罪者，應依一般刑事訴
    訟程序予以起訴論罪科刑，此觀諸毒品危害防制條例第20條
    、第23條第2 項規定自明。被告前於95年間因施用毒品案件
    ，經本院裁定送觀察勒戒後，於95年9 月4 日執行完畢，並
    由臺灣高雄地方法院檢察署檢察官以95年度戒毒偵字第3925
    號為不起訴處分確定之事實，有臺灣高等法院被告前案紀錄
    表1 份在卷可參，是被告於上開強制戒治執行完畢釋放後5
    年內，又犯本件施用毒品犯行，則公訴人予以起訴，尚無不
    合，本院自得依法論科。
四、核被告所為，係犯毒品危害防制條例第10條第1 項之施用第
    一級毒品罪。被告持有第一級毒品後進而施用，其持有之低
    度行為應為施用之高度行為所吸收，故不另論其持有毒品罪
    。又被告有如事實欄所載之前案紀錄，甫於97年1 月11日易
    科罰金執行完畢等情，有臺灣高等法院被告前案紀錄表可參
    ，其受有期徒刑執行完畢後，5 年內故意再犯本件有期徒刑
    以上之罪，為累犯，應依刑法第47條第1 項之規定，加重其
    刑。本院審酌被告前因施用毒品案件，經勒戒、觀察程序，
    由檢察官不起訴處分後，仍不知悛悔，再次施用毒品自戕其
    身，顯然缺乏戒絕毒品之決心，惟念及被告坦承施用第一級
    毒品之事實，且其行為尚未害及他人，並斟酌被告之犯罪動
    機、手段以及被告之智識程度等一切情狀，量處如主文所示
    之刑。另扣案之白色粉末1 包，經送檢驗結果係第一級毒品
    海洛因之情，已如上述，應依毒品危害防制條例第18條第1
    項前段規定宣告沒收銷燬之，至前開第一級毒品海洛因之包
    裝袋包覆毒品，其上顯留有該毒品之殘渣，衡情自難與之剝
    離，亦應整體視之為毒品，連同該包裝併予宣告沒收銷燬之
    ；此外，鑑驗耗用之海洛因既已滅失，自無庸宣告沒收銷燬
    之。
據上論斷，應依刑事訴訟法第273 條之1 第1 項、第284 條之1
、第299 條第1 項前段，毒品危害防制條例第10條第1 項、第18
條第1 項前段，刑法第11條、第47條第1 項，判決如主文。
本案經檢察官杜妍慧到庭執行職務。
中    華    民    國    98    年   11     月    30    日
                  刑事第十庭  法  官  曾子珍
以上正本證明與原本無異。
如不服本判決，應於收受送達後10日內向本院提出上訴書狀。
中    華    民    國    98    年   11     月    30    日
                              書記官  李承悌
附錄本判決論罪科刑法條全文：
毒品危害防制條例第10條
施用第一級毒品者，處6月以上5年以下有期徒刑。
施用第二級毒品者，處3年以下有期徒刑。


司法院資訊處製作；財團法人民間司法改革基金會備份。
